【裁判字號】    90,聲,1249
【裁判日期】    900516
【裁判案由】    聲請撤銷或變更處分
【裁判全文】
臺灣高雄地方法院刑事裁定                          九十年度聲字第一二四九號
    聲請人  乙○○
    聲請人  甲○○
右列聲請人因違反證券交易法案件，不服臺灣高雄地方法院檢察署檢察官於中華民國
九十年三月二十四日所為之限制出境處分，聲請撤銷、變更處分，本院裁定如左：
    主  文
本件聲請駁回。
    理  由
一、聲請意旨略以：臺灣高雄地方法院檢察署檢察官以聲請人二人涉嫌違反證券交易
    法案件尚未偵查終結為由，於民國九十年三月二十四日函內政部警政署入出境管
    理局禁止聲請人二人出境，因前開限制出境處分欠缺必要性，且已影響聲請人二
    人之工作權及生計，為此聲請撤銷前開限制出境處分等語。
二、按對於檢察官所為關於羈押、具保、責付、扣押或扣押物發還及因鑑定將被告送
    入醫院或其他處所之處分有不服者，得聲請其所屬法院撤銷或變更之。又前開聲
    請期間為五日，自為處分之日起算，其為送達者，自送達後起算，刑事訴訟法第
    四百十六條第一項第一款、第二項定有明文。經查：
  (一)本件聲請人二人雖於聲請本院撤銷前開限制出境處分之書狀，載明係對臺灣高雄
    地方法院檢察署檢察官之前開限制出境處分提出抗告，惟依刑事訴訟法第四百十
    八條第二項後段之規定，其抗告視為聲請本院撤銷前開扣押處分，先予敘明。
  (二)又按限制出境，係執行限制住居方法之一種，屬刑事訴訟法第四百十六條第一項
    第一款具保處分之範圍，最高法院七十九年度臺抗字第四七六號裁定亦定有明文
    。本件聲請人二人因涉嫌違反證券交易法，經臺灣高雄地方法院檢察署檢察官於
    九十年三月二十四日函內政部警政署入出境管理局禁止聲請人出境，並分別於九
    十年四月三日及九十年四月六日送達聲請人乙○○及甲○○，此經檢察官敘明在
    卷，並有卷附本院徵詢意見書、內政部警政署入出境管理局九十年五月三日（九
    ０）境愛卿字第五四八六六號函文所附之禁止出境書函及中華民國掛號郵件收件
    回執各二紙在卷可稽，聲請人二人雖稱前揭內政部警政署入出境管理局之禁止出
    境處分，不得視為檢察官之處分，惟內政部警政署入出境管理局既係依據檢察官
    之禁止出境處分，始禁止聲請人二人出境，則內政部警政署入出境管理局實係執
    行檢察官之禁止出境處分，自無聲請人二人所稱不得視為檢察官之處分之問題。
    又聲請人乙○○雖於本院行調查證據程序時，辯稱係在九十年四月十一日、十二
    日始收受前揭禁止出境處分書，並稱前揭禁止出境處分並未送達聲請人乙○○之
    住所即高雄縣燕巢鄉○○路十六號，而係送至高雄縣燕巢鄉○○路七四八之一號
    「岡友花藝廣場」，由非聲請人乙○○之同居人或受僱人之人，即聲請人之妹鄭
    淑芬收受，故前揭禁止出境處分未合法送達；聲請人甲○○亦辯稱係在九十年四
    月十四日、十五日始收受前揭禁止出境處分書，惟前揭禁止出境處分書確係於九
    十年四月三日送達聲請人乙○○之住所即高雄縣燕巢鄉○○路十六號，於九十年
    四月六日送達聲請人甲○○，並於送達後由郵務人員加蓋送達日期郵戳於「投遞
    後郵戳欄」，此有前開郵件回執二紙可按，復經本院以電話詢問郵務送達流程後
    ，再次確認無誤，有本院刑案電話查詢登記表一紙附卷可佐。至前揭禁止出境處
    分送達聲請人乙○○之郵件回證雖係蓋用「岡友花藝廣場」之統一發票印章，惟
    送達處所既無錯誤，並確經收受而轉交聲請人乙○○，則聲請人乙○○辯稱前揭
    禁止出境處分未合法送達，即無所據。從而，聲請人二人聲請本院撤銷前開禁止
    出境處分之法定期間，自應分別於九十年四月三日及九十年四月六日之翌日起算
    ，並分別於同年月九日及十一日屆滿聲請期間，然聲請人二人竟遲至九十年四月
    十六日始行提出本件聲請，有聲請狀首頁本院收狀章戳可參，顯已逾越法定聲請
    期間，是其聲請不合法律上之程式，應予駁回。
據上論結，應依刑事訴訟法第四百十六條第三項、第四百十一條前段、第四百十二條
，裁定如主文。
中      華      民      國    九十      年      五      月     十六     日
                                臺灣高雄地方法院刑事第七庭
                                  法  官 劉傑民
右正本證明與原本無異。
不得抗告。
                                  書記官 黃琬婷
中      華      民      國    九十      年      五      月     十六     日


司法院資訊處製作；財團法人民間司法改革基金會備份。
